【裁判字號】    98,易,875
【裁判日期】    980911
【裁判案由】    竊盜
【裁判全文】
臺灣彰化地方法院刑事判決               98年度易字第875號
公  訴  人  臺灣彰化地方法院檢察署檢察官
被      告  乙○○
                    （現另案於嘉義監獄鹿草分監執行）
上列被告因竊盜案件，經檢察官提起公訴（98年度偵字第5702號
、第5703號、第5704號），本院依簡式審判程序判決如下：
    主  文
乙○○犯毀壞門扇、攜帶兇器竊盜罪，累犯，處有期徒刑玖月。
又犯夜間侵入住宅竊盜罪，累犯，處有期徒刑玖月。又犯毀壞門
扇、攜帶兇器竊盜罪，累犯，處有期徒刑玖月。應執行有期徒刑
貳年。
    事  實
一、乙○○前於民國88年間曾因傷害案件，經法院判決處有期徒
    刑1年確定；又於89年間因竊盜、違反槍砲彈藥刀械管制條
    例等案件，經法院判處有期徒刑1年6月、2年6月確定，嗣前
    案經法院裁定減刑為有期徒刑9月，並定該2案應執行有期徒
    刑3年2月確定；再於89年間因施用第二級毒品、竊盜、偽證
    案件，經法院各判處有期徒刑3月、2年、10月確定，嗣該3
    罪並經法院裁定應執行刑為2年10月；而其入監接續執行前
    開案件後，甫於97年3月19日執行完畢。詎仍不知悛悔，復
    分別基於意圖為自己不法所有之犯意，而先後為下述犯行：
（一）於98年3月28日下午4時許，至嘉義市○區○○路537巷6號
      甲○○住處，以該住宅外放置之客觀上足供兇器使用之菜
      刀1把及鐵鎚1支（未扣案），破壞該住宅大門門鎖後侵入
      其內（侵入住宅部分未據告訴），竊取甲○○所有之行動
      電話2支、記事簿1本及現金新臺幣（下同）500元。嗣由
      員警採集現場留存指紋，經比對後與乙○○相符，始悉上
      情。
（二）於98年4月17日凌晨4時許，至嘉義市老藤里後厝仔24之8
      號丙○○住處，見該處大門未上鎖，即侵入該住宅內，徒
      手竊取丙○○所有之皮包1個（內有行動電話1支及現金
      3,800元），得手後將行動電話變賣予姓名年籍不詳之人
      ，現金則花用殆盡。
（三）於98年4月間某日凌晨1時許，至嘉義市○○路140號「可
      可自助餐廳」（為無人居住之建築物），持該建築物外放
      置之客觀上足供兇器使用之螺絲起子1支（未扣案），破
      壞該建築物門鎖後侵入其內（侵入建築物部分未據告訴）
      ，竊取丁○○所有之音響1組（價值約15,000元），得手
      後將音響變賣予姓名年籍不詳之人。
二、案經嘉義市政府警察局第二分局報告臺灣嘉義地方法院檢察
    署呈請臺灣高等法院檢察署令轉臺灣彰化地方法院檢察署檢
    察官偵查起訴。
    理  由
一、訊據被告乙○○對於上揭犯罪事實均坦承不諱，核與證人即
    被害人甲○○、丙○○及丁○○於警詢中指證之內容相符，
    並有現場採證照片及內政部警政署刑事警察局刑紋字第0980
    050332號鑑驗書等資料附卷可參，足認被告之自白與事實相
    符。綜上，本件事證已臻明確，被告上揭犯行均堪以認定。
二、核被告乙○○所為如事實欄一第（一）、（三）部分所示之
    犯行，係犯刑法第321條第1項第2、3款之加重竊盜罪；如事
    實欄一第（二）部分所示之犯行，係犯刑法第321條第1項第
    1款之加重竊盜罪。其所犯上開3罪間，犯意各別，行為互殊
    ，應分論併罰之。又查被告前於88年間曾因傷害案件，經法
    院判決處有期徒刑1年確定；又於89年間因竊盜、違反槍砲
    彈藥刀械管制條例等案件，經法院判處有期徒刑1年6月、2
    年6月確定，嗣前案經法院裁定減刑為有期徒刑9月，並定該
    2案應執行有期徒刑3年2月確定；再於89年間因施用第二級
    毒品、竊盜、偽證案件，經法院各判處有期徒刑3月、2年、
    10 月確定，嗣該3罪並經法院裁定應執行刑為2年10月；而
    其入監接續執行前開案件後，甫於97年3月19日執行完畢等
    情，有臺灣高等法院被告前案紀錄表1份在卷可稽，則其於
    受有期徒刑執行完畢後，5年以內故意再犯本案有期徒刑以
    上之罪，皆構成累犯，均應依法加重其刑。爰審酌被告正值
    青年，不思正當方式謀生，僅因缺錢花用，即竊取他人財物
    ，破壞社會秩序匪淺，惟念及其犯後坦承犯行，態度良好，
    及其犯罪之手段、方法等一切情狀後，就其所犯各量處如主
    文所示之刑，並定其應執行之刑。至被告所持以犯事實欄一
    第（一）、（三）部分所示犯行之菜刀、鐵鎚及螺絲起子等
    物，均非被告所有，核與沒收之要件不合，爰不另為沒收之
    諭知，附此敘明。
據上論斷，應依刑事訴訟法第273條之1第1項、第299條第1項前
段，刑法第321條第1項第1、2、3款、第47條第1項、第51條第5
款，刑法施行法第1條之1，判決如主文。
本案經檢察官林子翔到庭執行職務。
中    華    民    國    98    年    9     月    11    日
                  臺灣彰化地方法院刑事第八庭
                                      法  官  紀佳良
以上正本證明與原本無異。
如不服本判決，應於收受判決後10日內向本院提出上訴書狀，並
應敘述具體理由；其未敘述上訴理由者，應於上訴期間屆滿後20
日內向本院補提理由書（均須按他造當事人之人數附繕本「切勿
逕送上級法院」）。
告訴人或被害人對於判決如有不服具備理由請求檢察官上訴者，
其上訴期間之計算係以檢察官收受判決正本之日期為準。
中    華    民    國    98    年    9     月    11    日
                                      書記官  林佑儒
附錄本案論罪科刑法條：
刑法第321條：
犯竊盜罪而有左列情形之一者，處六月以上、五年以下有期徒刑
：
一、於夜間侵入住宅或有人居住之建築物、船艦或隱匿其內而犯
    之者。
二、毀越門扇、牆垣或其他安全設備而犯之者。
三、攜帶兇器而犯之者。
四、結夥三人以上而犯之者。
五、乘火災、水災或其他災害之際而犯之者。
六、在車站或埠頭而犯之者。
前項之未遂犯罰之。


司法院資訊處製作；財團法人民間司法改革基金會備份。
